【裁判字號】    97,訴,364
【裁判日期】    970529
【裁判案由】    清償債務
【裁判全文】
臺灣桃園地方法院民事判決               97年度訴字第364號
原      告  日盛國際商業銀行股份有限公司
法定代理人  乙○○
訴訟代理人  甲○○
被      告  財新實業有限公司
兼  法  定
代  理  人  丁○○
被      告  丙○○原名：劉麗.
上列當事人間清償債務事件，本院於民國97年5 月22日辯論終結
，判決如下：
    主  文
被告應連帶給付原告新臺幣伍拾玖萬壹仟玖佰柒拾元，及自民國
九十六年十二月一日起至清償日止，按年息百分之六計算之利息
，及自民國九十六年十二月三十一日起至清償日止，其逾期在六
個月以內者，按上開利率百分之十，逾期超過六個月者，超過部
分按上開利率百分之二十計算之違約金。
訴訟費用由被告連帶負擔。
    事  實
甲、原告方面：
一、聲明：如主文所示。
二、陳述：
  (一)被告財新實業有限公司因購置資產及資金運用之需，邀其餘
    被告為連帶保證人，於民國94年9 月29日與原告簽訂授信約
    定書申辦授信，約定金額以新台幣（下同）200 萬元為限，
    授信期間自94年9 月30日起至97年9 月30日止，授信利率及
    償還方式以實際支用時所簽署之動用申請書所載之利率、計
    算方式及償還方式為之，未按期攤還本息時，除按屆期時利
    率支付遲延利息外，並自逾期之日起6 個月以內者按上開利
    率加10％，逾期6 個月者，超過部分按上開利率加20％計付
    違約金，任何一筆債務不依約清償本金或付息時，對原告所
    負之一切債務，即喪失期限利益。
  (二)嗣被告財新實業有限公司於94年9 月30日持授信動用申請書
    向原告申請撥貸金額合計200 萬元，約定利息按年息6 ％固
    定計算，並自借款日起依年金法計算月付金，共分36期，按
    期平均攤還本息。詎上開借款除獲償本金1,408,030 元及至
    96年11月30日止之利息外，餘欠本金591,970 元及自96年12
    月1 日起算之利息，屢經催討均未清償，被告已喪失期限利
    益，應即清償原告如聲明所示之金額。爰依消費借貸及連帶
    保證之法律關係請求判決如聲明所示。
三、證據：提出授信合約書、授信動用申請書、放款帳務明細查
    詢（均為影本）、公司變更登記事項卡各1 件為證。
乙、被告方面：
一、聲明：原告之訴駁回。
二、陳述：原告請求之債權金額、利息起算時間及約定利率均正
    確，惟利率6％過高。
三、證據：無。
    理  由
甲、程序方面：
    按當事人得以合意定第一審管轄法院。但以關於由一定法律
    關係而生之訴訟為限。前項合意，應以文書證之，民事訴訟
    法第24條定有明文。查本件原告係以授信合約書借貸契約之
    法律關係提起訴訟，而各被告之住所、營業所雖在臺北市而
    非本院轄區，惟依授信合約書第13條後段已明文約定合意以
    桃園地方法院為第一審管轄法院，揆諸上揭法律規定，本院
    就本件訴訟自有管轄權，合先敘明。
乙、實體方面：
一、本院判斷：
  (一)原告主張之事實，業據提出授信合約書、授信動用申請書、
    放款帳務明細查詢件為證，且為被告所不爭執，堪信為真實
    。被告雖以6 ％利率太高等語抗辯，惟借款利率為兩造所約
    定，被告如認以現今利率水準而言，6 ％之利率太高，應另
    與原告協商，於本件原告之請求並無影響。
  (二)原告依消費借貸及連帶保證之法律關係，請求被告連帶給付
    如主文第1 項所示之利息及違約金，為有理由，應予准許。
二、本件原告之訴為有理由，依民事訴訟法第85條第2 項，判決
    如主文。
中    華    民    國    97    年    5     月    29    日
                  民事第二庭    法  官  蔡寶樺
以上正本係照原本作成
如對本判決上訴，須於判決送達後20日內向本院提出上訴狀
中    華    民    國    97    年    5     月    29    日
                                書記官  李宛儒


司法院資訊處製作；財團法人民間司法改革基金會備份。
